臺灣臺中地方法院刑事判決
111年度原交易字第25號
公  訴  人  臺灣臺中地方檢察署檢察官
被      告  潘吉祥



指定辯護人  本院公設辯護人楊淑婷  
上列被告因公共危險案件，經檢察官提起公訴（111年度偵字第2
0300號），本院判決如下：
    主    文
潘吉祥犯駕駛動力交通工具而吐氣所含酒精濃度達每公升零點二
五毫克以上罪，累犯，處有期徒刑玖月。
    犯罪事實
一、潘吉祥於民國111年4月3日晚上7時41分前某時許，在不詳地
    點飲用啤酒後，明知飲酒後已影響正常操控車輛之能力，駕
    車將足以危害公眾往來之安全，竟基於飲用酒類達相當程度
    而駕駛動力交通工具之犯意，駕駛車牌號碼0000-00號自用
    小客車上路。嗣於111年4月3日晚上7時41分許，潘吉祥駕車
    自台74線大里二匝道快車道至環河路1段往烏日方向行駛時
    ，因實施封閉式路檢而為警攔查，並經警於同日晚上7時51
    分對其實施吐氣酒精濃度測試，測得其吐氣所含酒精濃度為
    每公升0.88毫克，因而查悉上情。
二、案經臺中市政府警察局霧峰分局報告臺灣臺中地方檢察署檢
    察官偵查起訴。
    理    由
一、證據能力部分
  ㈠以下本案所引用被告以外之人於審判外之言詞或書面陳述，
    均經本院於審判時當庭直接提示而為合法調查，檢察官、被
    告潘吉祥及辯護人均同意作為證據（見本院卷第41頁），本
    院審酌前開證據作成或取得狀況，均無非法或不當取證之情
    事，亦無顯不可信情況，故認為適當而均得作為證據。是前
    開證據，依刑事訴訟法第159條之5規定，均具有證據能力。
  ㈡除法律另有規定外，實施刑事訴訟程序之公務員因違背法定
    程序取得之證據，其有無證據能力之認定，應審酌人權保障
    及公共利益之均衡維護，刑事訴訟法第158條之4定有明文。
    本案所引用之非供述證據，並無證據證明係實施刑事訴訟程
    序之公務員違背法定程序所取得，且檢察官、被告及辯護人
    均未表示無證據能力，自應認均具有證據能力。
二、上開犯罪事實，業據被告於本院審理中坦承不諱（見本院卷
    第41、44頁），並有員警職務報告（見偵卷第29頁）、酒精
    測定紀錄表（見偵卷第45頁）、臺中市政府警察局舉發違反
    道路交通管理事件通知單及執行交通違規移置保管車輛收據
    （見偵卷第49-51頁）在卷可證，足認被告上開任意性自白
    與事實相符，堪可採信。綜上所述，本案事證明確，被告上
    開犯行洵堪認定，應依法論科。
三、論罪科刑
  ㈠核被告所為，係犯刑法第185條之3第1項第1款駕駛動力交通
    工具而吐氣所含酒精濃度達每公升0.25毫克以上罪。
  ㈡被告前因公共危險案件，分別經臺灣屏東地方法院以109年度
    原交簡字第310號判決判處有期徒刑3月確定，及經本院以11
    0年度沙原交簡字第2號判決判處有期徒刑2月確定，並經本
    院以110年度聲字第1471號裁定應執行有期徒刑4月確定，嗣
    於110年8月17日易科罰金執行完畢等情，業據被告於本院審
    理中供述明確（見本院卷第44頁），並有臺灣高等法院被告
    前案紀錄表在卷可證。其於有期徒刑執行完畢後，5年內故
    意再犯本案有期徒刑以上之罪，為累犯，並依司法院釋字第
    775號解釋意旨，審酌被告於前案執行完畢後，未生警惕，
    故意再為本案犯行，足見前罪之徒刑執行成效不彰，其對刑
    罰之反應力顯然薄弱，衡量本案犯罪情節及被告所侵害之法
    益，予以加重最低本刑並無罪刑不相當之情事，爰依刑法第
    47條第1項之規定加重其刑。
  ㈢爰以行為人之責任為基礎，審酌被告除上開構成累犯之紀錄
    外，另曾因公共危險案件，經本院以111年度中原交簡字第2
    2號判決判處有期徒刑4月，併科罰金新臺幣（下同）2萬元
    確定，及經本院以111年度中原交簡字第28號判決判處有期
    徒刑4月，併科罰金3萬元確定等情，有上開被告前案紀錄表
    在卷可佐，顯見其明知酒精成分對人之意識、控制能力具有
    不良影響，飲酒後會導致對週遭事務之辨識及反應能力較平
    常狀況薄弱，對於酒後不能駕車，及酒醉駕車之危險性，具
    有相當之認識，且其並未考領普通小型車駕駛執照，此經被
    告於本院審理中供述明確（見本院卷第44頁），並有被告之
    證號查詢汽車駕駛人資料在卷可稽（見偵卷第59頁），竟仍
    心存僥倖，再為本案犯行，於飲用啤酒後，駕車在快速道路
    上行駛，顯然未能記取教訓，漠視自己安危，罔顧公眾之生
    命、身體、財產安全，所為誠屬不該，應予嚴懲；並斟酌被
    告犯後於警詢及偵查中均矢口否認犯行，辯稱其於駕車前並
    未飲酒云云（見偵卷第33、73-74頁），於本院審理中方坦
    承犯行之態度，暨被告本案酒醉程度超過法定標準之情節嚴
    重，及其犯罪動機、手段、犯罪情節與犯罪所生危害、自述
    之智識程度及家庭經濟生活狀況（見本院卷第45頁）、公訴
    人、被告及辯護人之量刑意見等一切情狀，量處如主文所示
    之刑，以示懲儆。
據上論斷，應依刑事訴訟法第299條第1項前段，刑法第185條之3
第1項第1款、第47條第1項，刑法施行法第1條之1第1項，判決如
主文。
本案經檢察官詹益昌提起公訴，檢察官陳君瑜到庭執行職務。
中　　華　　民　　國　　111 　年　　8 　　月　　23　　日
                  刑事第五庭    法  官  黃世誠
以上正本證明與原本無異。
如不服本判決應於收受送達後20日內向本院提出上訴書狀，並應
敘述具體理由；其未敘述上訴理由者，應於上訴期間屆滿後20日
內向本院補提理由書（均須按他造當事人之人數附繕本）「切勿
逕送上級法院」。
　　　　                       書記官   陳慧君
中　　華　　民　　國　　111 　年　　8 　　月　　23　　日
附錄論罪科刑法條
中華民國刑法第185條之3第1項
駕駛動力交通工具而有下列情形之一者，處3年以下有期徒刑，
得併科30萬元以下罰金：
一、吐氣所含酒精濃度達每公升零點二五毫克或血液中酒精濃度
    達百分之零點零五以上。
二、有前款以外之其他情事足認服用酒類或其他相類之物，致不
    能安全駕駛。
三、服用毒品、麻醉藥品或其他相類之物，致不能安全駕駛。